【裁判字號】    91,易,1410
【裁判日期】    920108
【裁判案由】    竊盜等
【裁判全文】
臺灣臺南地方法院刑事判決                        九十一年度易字第一四一號
    公  訴  人  臺灣台南地方法院檢察署檢察官
    被      告  甲○○
右列被告因竊盜等案件，經檢察官提起公訴（九十一年度偵字第九七八三號），本院
判決如左：
    主  文
甲○○連續竊盜，處有期徒刑參月，如易科罰金，以佰元折算壹日。緩刑貳年。
    事  實
一、甲○○與乙○○係連襟關係，平日同住在台南縣永康市○○○街八十二號（有同
    居但無共財關係，尚非屬刑法第三百二十四條之同居共財親屬）。民國九十一年
    四月二十五日，甲○○在上開住處客廳，發現萬泰商業銀行股份有限公司（下簡
    稱萬泰銀行）寄予乙○○之已開拆信函（下稱系爭信函），內載有萬泰銀行救急
    卡密碼「3403」號。九十一年四月二十八日上午六時許，甲○○竟萌生意圖為自
    己不法所有之概括犯意，竊取放置在上址客廳書櫥中皮包內之乙○○所有卡號0
    00000000000號萬泰銀行救急卡（下稱系爭救急卡）得手，嗣並基於
    意圖為自己不法所有之概括犯意，於當日上午七時四分，持系爭救急卡至台南縣
    永康市○○○路台南區中小企業銀行股份有限公司鹽行分行自動提款機，以將先
    前得知之救急卡密碼「3403」號輸入該自動提款機之不正方法，由該自動付款設
    備取得新台幣（下同）一萬元，返家後再將該信用卡放回皮包內。嗣甲○○復先
    後於同年四月二十八日下午一時四十分許及同年五月五日凌晨二時許，承前開意
    圖為自己不法所有之概括犯意，以同樣之方法，竊取乙○○所有系爭救急卡得手
    後，再分別於同年四月二十八日下午一時五十二分、同年五月五日凌晨二時四十
    八分及五時五十二分，持系爭救急卡至台南縣永康市○○○路彰化商業銀行股份
    有限公司永康分行前之自動提款機，以將密碼「3403」號輸入該自動提款機之不
    正方法，由該自動付款設備取得一萬元、五千元及五千元。嗣九十一年六月三日
    ，經萬泰銀行以行動電話手機簡訊通知乙○○繳款後，乙○○始知悉上情。
二、案經乙○○訴由臺南縣警察局永康分局報告臺灣臺南地方法院檢察署檢察官偵查
    起訴。
    理  由
一、訊據被告甲○○對於右揭事實坦承不諱，核與告訴人即被害人乙○○於警訊、偵
    查中指稱：伊於九十年十一月底，在台北市京華城百貨公司申請卡號00000
    0000000號信用卡，惟自申請後從未使用，於九十一年六月三日收到銀行
    簡訊通知繳交預借現金三萬元之最低消費額才知被盜領，遭盜領時，伊與甲○○
    同住於上址，嗣其妻楊寶珠詢問得知係甲○○所為等語（分別見九十一年六月三
    日、六月十九日警訊筆錄，九十一年九月三十日訊問筆錄）相符，此外，並有萬
    泰銀行客戶交易明細表附於警卷可稽，足證被告上開自白顯與事實相符，被告犯
    行明確，應依法論科。
二、核被告甲○○上開竊取信用卡後自自動付款設備領取現金之行為，係犯刑法第三
    百二十條第一項之竊盜罪、第三百三十九條之二第一項之以不正方法由自動付款
    設備取得財物罪。又被告前後多次竊盜及以不正方法由付款設備取得他人之物之
    行為，時間緊接，方法相同，觸犯構成要件相同之罪名，均顯係基於概括犯意為
    之，皆為連續犯，應分別依刑法第五十六條之規定，論以一罪，並加重其刑。又
    被告所犯竊盜罪部分，與前開以不正方法由自動付款設備取得財物罪間，有方法
    結果之牽連關係，應依刑法第五十五條之規定，從一重之刑法第三百二十條第一
    項之竊盜罪論處。爰審酌被告正值青年，積欠他人欠款及生活費用，不思靠己力
    賺取花費償還欠款，竟對同居之親屬竊盜，惟手段非鉅，對被害人所造成危害非
    重，且已與告訴人達成和解（見卷附和解書及本院洽辦公務電話紀錄各一份），
    並於審理時對所犯罪行坦認不諱，顯見其態度良好等一切情狀，量處如主文所示
    之刑，並諭知易科罰金之折算標準，以資懲儆。又被告年歲尚輕，先前亦未曾受
    有期徒刑以上刑之宣告，有台灣台南地方法院檢察署刑案資料查註紀錄表及台灣
    高等法院被告全國前案記錄表各一份在卷可憑，其經此教訓後，應知所警惕，信
    無再犯之虞，本院因認所宣告之刑以暫不執行為適當，併諭知緩刑二年，以勵自
    新。
三、另公訴意旨認被告有無故開拆系爭信函之行為，因其涉有刑法第三百十五條妨害
    秘密罪嫌，惟因未據告訴，故未予論罪云云，訊據被告堅詞否認其有何妨害秘密
    之行為，辯稱：信件不是伊打開的，伊是在人家看完後，丟在地上，才撿起來看
    的等語。經查，被告於警訊及本院調查時始終堅稱伊發現系爭信函時，該信函即
    已經拆封（見九十一年六月三日警訊筆錄、本院九十一年十一月二十日訊問筆錄
    ），而告訴人乙○○指述之內容，亦未指稱該信函係遭被告開拆，而一般人於收
    受信件後，順手開拆並閱覽內容，亦為情理之常，是被告所辯，尚非無稽，此外
    ，復查無其他積極證據足認被告確有妨害秘密犯行，公訴人上開認定，尚乏依據
    ，惟此部分公訴意旨因告訴人未據告訴而未以論罪，故不影響本件之論罪科刑，
    茲僅變更事實之記載，在此併予敘明。
據上論斷，應依刑事訴訟法第二百九十九條第一項前段，刑法第五十六條、第三百二
十條第一項、第三百三十九條之二第一項、第五十五條、第四十一條第一項前段、第
七十四條第一款，罰金罰鍰提高標準條例第一條前段、第二條，判決如主文。
中      華      民      國    九十二    年      一      月      八      日
                                  臺灣臺南地方法院刑事第六庭
                                          法  官  莊玉熙
右正本證明與原本無異。
如不服本判決，應於判決送達後十日內，向本院提出上訴狀。
                                          書記官  李榮杰
中      華      民      國    九十二    年      一      月      八      日
附錄本案論罪科刑法條全文：
刑法第三百三十九條之二第一項：
意圖為自己或第三人不法之所有，以不正方法由自動付款設備取得他人之物者，處三
年以下有期徒刑、拘役或一萬元以下罰金。以前項方法得財產上不法之利益或使第三
人得之者，亦同。
   第三百二十條第一項：
意圖為自己或第三人不法之所有，而竊取他人之動產者，為竊盜罪，處五年以下有期
徒刑、拘役或五百元以下罰金。
    第三百二十條第一項


司法院資訊處製作；財團法人民間司法改革基金會備份。
